【裁判字號】    99,交聲,1788
【裁判日期】    990429
【裁判案由】    聲明異議
【裁判全文】
臺灣臺中地方法院交通事件裁定      99年度交聲字第1788號
原處分機關  交通部公路總局臺中區監理所豐原監理站
異議人即
受處分人    甲○○
上列異議人即受處分人因違反道路交通管理處罰條例案件，對於
交通部公路總局臺中區監理所豐原監理站99年4月2日所為之處分
(豐監稽違字第裁63-E00000000號裁決書），聲明異議，本院裁
定如下：
    主  文
異議駁回。
    理  由
一、原處分機關係以：異議人即受處分人甲○○（下稱受處分人
    ）於民國99年3月30日18時50分許，駕駛車牌號碼966-ZE號
    營業貨運曳引車，在臺61線竹北段，因「駕照吊扣期間駕車
    行駛公路」之違規，經新竹縣政府警察局員警以其有違反道
    路交通管理處罰條例第21條之1第1項第7款規定之行為，逕
    行製作竹縣警交字第E00000000號舉發通知單予以舉發。本
    站嗣查受處分人前因半年內違規記點滿6點，經處分吊扣其
    汽車駕照（吊扣期間為99年3月15日至99年4月14日）在案，
    受處分人於期限內到案申訴，本站遂於99年4月2日依道路交
    通管理處罰條例第21條之1第1項第7款及違反道路交通管理
    事件統一裁罰基準及處理細則第41條、第43條及第67條之規
    定，以豐監稽違字第裁63-E00000000號裁決書裁處罰鍰新臺
    幣（下同）6萬元、吊銷汽車駕駛執照、一年內禁考，逾期
    則依處罰主文規定處分。
二、聲明異議意旨則以：代辦機構於99年3月14日受伊委託至監
    理站辦理換發駕駛執照，監理站人員經電腦查出伊已違反道
    路交通管理處罰條例第63條規定，於六個月內違規記點共達
    六點以上必須吊扣駕駛執照一個月，在未以書面或任何方式
    通知伊情況下直接開立吊扣執行單，在開立執行單後亦未確
    實通知伊，有失公平公正原則。導致伊在毫不知情下仍繼續
    行駛公路，致無照駕駛被執勤員警攔停舉發並吊銷駕駛執照
    一年，伊係職業駕駛人，此事攸關龐大罰款及伊一家一年的
    生計，爰聲明異議云云。
三、按汽車駕駛人在6個月內，違規記點共達6點以上者，吊扣駕
    駛執照1個月。而汽車駕駛人駕駛聯結車、大客車、大貨車
    ，有駕駛執照吊扣期間駕車者，汽車所有人及駕駛人各處新
    台幣4萬元以上8萬元以下罰鍰，當場禁止其駕駛，並吊銷駕
    駛執照。又汽車駕駛人，曾依本條例其他各條規定吊銷駕駛
    執照者，一年內不得考領駕駛執照；道路交通管理處罰條例
    第63條第3項、第21條之1第1項第7款、第2項及第67條第3項
    分別定有明文。
四、查受處分人因6個月內違規記點共達6點以上而於民國99年3
    月15日執行吊扣駕駛執照處分，吊扣期間為99年3月15日起
    至99年4月14日止，有交通部公路總局台中區監理所豐原監
    理站駕駛執照吊扣執行單1紙在卷可稽。雖受處分人辯稱伊
    不知上開期間駕駛執照遭吊扣云云，惟查：受處分人於99年
    3月14日委託代辦機構至監理站辦理換發駕駛執照一事，除
    據受處分人於異議狀中自承外，復有上開吊扣執行單上代辦
    機構受託人李慶珍之簽名。而代辦機構應無可能擅自將受處
    分人之駕駛執照繳送而不告知受處分人，況駕駛執照為駕駛
    人之駕駛資格證明，當無將其駕駛執照交付他人長期持有之
    理，特別是受處分人之駕駛記錄不良，屢屢遭違規記點，應
    知悉員警舉發違規時均要求出示駕駛執照，理當於代辦完畢
    當日或次日將駕駛執照取回或詢問代辦機構是否已經幫忙換
    發駕駛執照，更無可能自99年3月14日委託代辦後至99年3月
    30日駕駛遭舉發為止均未詢問代辦機構即逕行駕車，從而，
    受處分人明知其仍在吊扣駕照期間，不得駕駛車輛，竟違規
    駕駛車輛，原處分機關援引道路交通管理處罰條例第21條之
    1第1項第7款、第67條第3項之規定予以裁處，並無違誤。綜
    上所述，本件異議為無理由，應予駁回。
據上論斷，應依道路交通管理處罰條例第87條第2 項，道路交通
案件處理辦法第19條，裁定如主文。
中    華    民    國    99    年    4   月    29    日
                  交通法庭  法  官  戴嘉慧
以上正本證明與原本無異。
如不服本裁定，應於送達後5日內，向本院提出抗告狀。（應附
繕本）
                            書記官  劉晴芬
中    華    民    國    99    年    4   月    29    日

司法院資訊處製作；財團法人民間司法改革基金會備份。
